臺灣臺南地方法院刑事判決　　　　　 94年度交簡上字第106號
上　訴　人　臺灣臺南地方法院檢察署檢察官
被　　　告　丙○○
上列上訴人因被告過失傷害案件，不服本院94年度交簡字第809
號中華民國94年6月10日第一審簡易判決（聲請簡易判決處刑案
號：94年度偵字第3239號），提起上訴，經被告就犯罪事實為有
罪之陳述，本院管轄之第二審合議庭裁定進行簡式審判程序，判
決如下：
    主  文
上訴駁回。
    事  實
一、丙○○考領有重機車駕駛執照，於民國九十三年十月三十一
    日晚上七時三十五分許，騎乘車牌號碼ＢＸ二─五二七號重
    機車，後載乙○○，沿台南市○○路○段機慢車道由西向東
    方向騎駛，行經該路段一七二號前時，本應注意汽車（含機
    車）行駛時，駕駛人應注意車前狀況，隨時採取必要之安全
    措施，以避免危險之發生，而依當時之天候晴、市區道路○
    路面乾燥、無缺陷、亦無障礙物，夜間有照明路段、視距良
    好，並無不能注意之情事，詎丙○○因於駕駛過程中回頭與
    乙○○嬉戲，致疏未注意車前狀況，迨見前方路邊依規定停
    放之三輪車，為閃避該車即緊急煞車，致機車因而失控，人
    車倒地，造成乙○○受有「右股骨髁骨折」等傷害。車禍事
    故發生後，經台南市警察局交通隊員警前往醫院處理，在警
    員尚不知何人為肇事車輛之駕駛人前，丙○○主動表示其為
    駕駛人並自首犯行，接受裁判。
二、案經乙○○訴由台南市警察局第四分局報請台灣台南地方法
    院檢察署檢察官偵查後聲請簡易判決處刑。
    理  由
一、被告丙○○對於前揭時、地騎乘機車後載告訴人乙○○，因
    疏未注意車前狀況致肇事，造成告訴人乙○○受有如上傷害
    之事實，業據被告丙○○於警詢、偵查及本院審理時供承不
    諱，核與證人即告訴人乙○○於警詢及偵查時證述之情節大
    致相符，並有告訴人乙○○之財團法人奇美醫院診斷證明書
    一紙、道路交通事故現場圖、道路交通事故調查報告表(一)、
    (二)、及道路交通事故照片十四張等附卷可稽。按汽車行駛時
    ，駕駛人應注意車前狀況，並隨時採取必要之安全措施；道
    路交通安全規則第九十四條第三項定有明文。被告於上揭時
    地騎乘機車本應注意上開規定，且依當時情形，客觀上又無
    不能注意之情形，竟因於駕駛過程中與後座之告訴人乙○○
    嬉戲，疏於注意車前狀況，致生本件車禍事故，其有過失，
    已甚明顯。而告訴人乙○○因本件車禍受有前開傷害，已如
    前述，是被告之過失行為與告訴人乙○○之傷害結果間，顯
    有相當因果關係。綜上所述，本件事證明確，被告上開犯行
    ，已堪認定。
二、核被告丙○○所為，係犯刑法第二百八十四條第一項前段之
    普通過失傷害罪。被告於肇事後犯罪未被發覺前，即主動向
    到醫院處理之警員坦承肇事而自首，有台南市○○○道路交
    通事故肇事人自首情形紀錄表一紙在卷足憑，係對於未經發
    覺之犯罪自首而接受裁判，應依刑法第六十二條前段規定減
    輕其刑。
三、本件原審以被告罪證明確，依刑事訴訟法第四百四十九條第
    一項前段、第四百五十四條第二項，刑法第二百八十四條第
    一項前段、第六十二條前段、第四十一條第一項前段、第七
    十四條第一款，罰金罰鍰提高標準條例第一條前段、第二條
    ，並審酌被告無前科，素行尚佳，被告之過失程度乃肇事之
    原因，而告訴人乙○○所受者乃「右股骨髁骨折」等傷害，
    受傷之程度非輕，惟被告前已先行賠償告訴人支出之醫療費
    用約新台幣（下同）四萬元，此經告訴人法定代理人甲○○
    迭於偵查及原審時證述明確，被告雖因告訴人堅持請求一百
    萬元之民事賠償，故迄未能與告訴人達成民事和解，然於原
    審訊問時，即當庭再給付五萬元現金予告訴人，此有原審九
    十四年五月二十七日訊問筆錄可證，且坦認犯行，犯罪後態
    度極佳，又被告現為學生，其生活狀況、智識程度等一切情
    狀，量處被告拘役二十日，並諭知易科罰金之折算標準；又
    被告前未曾受有期徒刑以上刑之宣告，有台灣高等法院被告
    前案紀錄表可按，其係自首，且自始均坦承犯行，其因一時
    疏失，致罹刑典，然已賠償告訴人所支出之醫療費用約四萬
    元，並當庭再給付五萬元現金予告訴人，原審認其已盡力彌
    補犯罪所生之損害，歷此教訓，當知所警惕，信無再犯之虞
    ，且告訴人亦於原審訊問時當庭表示對於被告併宣告緩刑沒
    意見（見本院九十四年度交簡字第八○九號卷第十八頁），
    而認以暫不執行其刑為當，故併予宣告緩刑二年，以勵來茲
    。質言之，原審已就與本件犯行不法內涵相關之一切情狀，
    為謹慎之裁量，無何科罰與罪責不相當之瑕疵可指。準此，
    經核其認事用法均無違誤，量刑亦屬妥適。檢察官依告訴人
    之聲請，上訴指摘原判決量刑過輕，並無理由，應予駁回。
據上論斷，應依刑事訴訟法四百五十五條之一第一項、第三項、
第二百七十三條之一第一項、第三百六十八條，判決如主文。
本案經檢察官丁○○到庭執行職務。
中　　華　　民　　國　　94　　年　　10　　月　  13　　日
　　　　　　　　　刑事第一庭  審判長法  官  沈揚仁
                                    法  官  張婷妮
                                    法　官  洪榮家
以上正本證明與原本無異。
本判決不得上訴。
                                    書記官  許悉愛
中　　華　　民　　國　　94　　年　　10　　月　  13　　日
附錄本案論罪科刑法條全文：
刑法第二百八十四條第一項：
因過失傷害人者，處六月以下有期徒刑、拘役或五百元以下罰金
，致重傷者，處一年以下有期徒刑、拘役或五百元以下罰金。
